臺灣桃園地方法院民事裁定　　　　　　 110年度桃救字第32號
聲　請　人　林玉琴　
上列聲請人因與相對人江家瑜間請求返還押租金事件，聲請訴訟
救助，本院裁定如下：
    主    文
聲請駁回。
    理    由
一、按當事人無資力支出訴訟費用者，法院應依聲請，以裁定准
    予訴訟救助，但顯無勝訴之望者，不在此限。無資力支出訴
    訟費用之事由，應釋明之。釋明事實上之主張者，得用可使
    法院信其主張為真實之一切證據，但依證據之性質不能即時
    調查者，不在此限。民事訴訟法第107 條第1 項、第109 條
    第2 項、第284 條分別定有明文。據此，聲請訴訟救助應提
    出能即時調查之證據，以釋明請求救助之事由，如聲請人並
    未提出證據，或依其提出之證據，未能信其無資力支出訴訟
    費用之主張為真實，即應將其聲請駁回，並無派員調查之必
    要（最高法院26年滬抗字第34號判例）。又所謂無資力係指
    窘於生活，且缺乏經濟信用者而言（最高法院43年台抗字第
    152 號判例）。申言之，若非取給於自己或家族所必需之生
    活費不能支出訴訟費用，且無籌措款項以支出訴訟費用之信
    用技能，方能謂之為無資力支出訴訟費用。
二、聲請人聲請意旨略以：伊生活困窘，伊顯非無勝訴之望，爰
    聲請裁准訴訟救助等語。
三、經查：聲請人主張其因生活困窘無資力支出本件第一審裁判
    費，且非顯無勝訴之望，而聲請訴訟救助等情，固據其提出
    新北市樹林區公所開立之社會福利資格證明書在卷為證（見
    本院卷第5 頁）。惟依本院調閱聲請人之稅務電子閘門財產
    所得調件明細表，其名下尚有坐落宜蘭縣○○市○○段0000
    00000 地號之土地，財產價值為新台幣（下同）2,856,000
    元，其雖為聲請人與他人公同共有，然依民法第1164條規定
    ，聲請人得隨時請求分割，要非絕無處分之可能，已難認其
    係無資力之人。又聲請人雖提出新北市樹林區公所開立載有
    其領有身心障礙者生活補助之證明書，然本件應徵收第一審
    裁判費為1,000 元，數額非鉅，依聲請人之上開條件，應有
    籌措款項以支出訴訟費用之信用技能，尚難憑此有身心障礙
    者生活補助之證明書即能採為其無力支出訴訟費用之證明。
    從而，聲請人所提證據，既尚不足以釋明其已窘於生活，且
    缺乏經濟信用，無法籌措1,000 元以支付本件第一審裁判費
    ，依上說明，其聲請即不予准許。
四、據上論結，本件聲請為無理由，爰裁定如主文。
中    華    民    國  110     年    10    月    19    日
                  桃園簡易庭  法  官  曾耀緯
以上正本係照原本作成。
如不服本裁定應於送達後10日內向本院提出抗告狀，並應繳納抗
告費新臺幣1,000元。
中    華    民    國  110     年    10    月    20    日
                              書記官  張俊睿